臺灣臺北地方法院民事判決　　　　　　 96年度訴字第3370號
原　　　告　乙○○
訴訟代理人　黃秀禎律師（送達代收人）
複代理人　　楊宗翰律師
被　　　告　甲○○
上開當事人間請求侵權行為損害賠償事件，本院於中華民國96年
7月9日言詞辯論終結，判決如下：
    主      文
被告應給付原告新臺幣拾萬元及自民國九十五年一月十二日起
至清償日止按年利率百分之五計算之利息。
原告其餘之訴駁回。
訴訟費用由被告負擔十分之一，餘由原告負擔。
本判決原告勝訴部分，於原告以新臺幣壹拾萬元為被告供擔保後
，得假執行；但被告如以新臺幣拾萬元為原告預供擔保，得免
為假執行。
原告其餘假執行之聲請駁回。
    事實及理由
一原告起訴主張：
  (一)原告與許丙東自民國53年間結縭至今40餘年。原告於94年12
    月22日整理抽屜時，發現許丙東至玉山旅遊之照片，底片為
    36張，卻僅洗出30張相片，經原告一再詢問，許丙東始坦承
    其與被告一同出遊，怕原告知悉，方取走拍攝被告之照片，
    並坦承與被告實際交往約兩年，多次發生性關係。
  (二)被告所犯涉通姦犯行業經許丙東自白，由檢察官偵查明確，
    並經本院95年度易字第2418號判決確定。被告之通姦行為破
    壞原告幸福之家庭，令原告感到椎心刺骨之痛，坐立不安、
    無法安眠，對於默默奉獻家庭40餘年之原告而言，打擊甚大
    。依最高法院55年台上字第2053號判例意旨，配偶因婚姻契
    約而互負誠實之義務，配偶之一方行為不誠實，破壞共同生
    活之圓滿安全及幸福者，即為違反因婚姻契約之義務而侵害
    他方之權利。被告明知許丙東為有婦之夫，竟恣意通姦，索
    取金錢，自屬侵權行為，且於刑事審理中未承認犯行，對原
    告多加侮辱，而無悔意，爰依民法第184條第1項、第195條
    第1項前段及第3項規定，請求被告給付新台幣（下同）300
    萬元之慰撫金。
  (三)聲明：
    (1)被告應給付原告300萬元及自起訴狀繕本送達翌日起至清
      償日止按年利率5％計算之利息。
    (2)願供擔保請准宣告假執行。
二被告答辯稱：
  (一)被告與許丙東於89年至91年間交往，迄91年間原告發現後即
    停止交往。許丙東之自白書經原告竄改。被告無意觸法，一
    旦做錯，只有向原告致深深之歉意。被告高商畢業，幾年來
    以看護為業，每日約有2千元收入，惟因目前無法取得良民
    證，已未當看護。被告工作難找，且無家產，經濟困難，借
    貸度日，實無能力負擔原告請求之金額。只怪自己不該觸法
    ，請酌量判決。
  (二)聲明：
    (1)原告之訴及其假執行之聲請均駁回。
    (2)如受不利判決，願供擔保請准宣告免為假執行。
三本院之判斷
  (一)原告主張之事實，業據其提出許丙東之自白書、台灣台北地
    方法院檢察署檢察官95年度偵字第19797號起訴書為證，且
    被告因自90年2月間至91年12月間連續與原告之配偶許丙東
    相姦100餘次，業經本院95年度易字第2418號刑事判決處有
    期徙刑5月確定，許丙東亦因連續通姦，經台灣高等法院96
    年庰上易字第558號處有期徒刑5月確定，均有上開判決附卷
    可稽。被告雖辯稱：許丙東之自白書經原告竄改等語，惟許
    丙東業於本院95年度易字第2418號95年12月7日準備程序中
    陳稱：自白書係其於自由意識下書立，內容與事實相符等語
    （參閱該案卷第15頁），被告所辯自不足採。再參酌被告於
    本件一再陳稱：不該觸法，向原告深致歉意等語，堪認原告
    之主張為真實。
  (二)按「因故意或過失，不法侵害他人之權利者，負損害賠償責
    任。故意以背於善良風俗之方法，加損害於他人者亦同。」
    、「不法侵害他人之身體、健康、名譽、自由、信用、隱私
    、貞操，或不法侵害其他人格法益而情節重大者，被害人雖
    非財產上之損害，亦得請求賠償相當之金額。」、「前二項
    規定，於不法侵害他人基於父、母、子、女或配偶關係之身
    分法益而情節重大者，準用之。」民法第184條第1項、第
    195條第1項前段、第3項分別定有明文。被告於兩年間連續
    多次與原告之配偶許丙東相姦，係不法侵害原告基於配偶關
    係之身分法益，且情節重大，原告主張：其精神遭受嚴重打
    擊，受有非財產上之損害等語，符合經驗法則，應堪採信，
    故原告請求被告賠償相當之金額，為有理由。參酌原告自陳
    ：其為退休教師，每月退休俸約4萬元等語，及被告自陳：
    其係高商畢業，素以看護為業，每日所得約2千元，惟目前
    無業等情，以及被告於刑事審判中未否認曾多次收受許丙東
    給付之金錢逾10數萬元（參閱台灣台北地方法院檢察署95年
    度他字第822號偵查卷宗第59頁及本院95年度易字第2418號
    刑事卷第55頁被告所提存摺影本）等情，應認原告請求被告
    賠償之金額以30萬元為適當。
四綜上所述，原告依侵權行為之法律關係請求被告賠償30萬元及
  自起訴狀繕本送達翌日即95年1月12日起至清償日止按年利率
  5％計算之法定遲延利息，為有理由，應予准許，原告逾此部
  分之請求，為無理由，應予駁回。
五本件事證業已明確，兩造其餘主張陳述及所提之證據，經本院
  審酌後，認均不足以影響本判決之結果，均毋庸再予論述，附
  此敘明。
六本件原告勝訴部分，兩造分別陳明願供擔保請准宣告假執行或
  免為假執行，均核無不合，爰分別酌定相當之擔保金額准許之
  。至於原告敗訴部分，其假執行之聲請即失所附麗，應予駁回
  。
七據上論結，原告之訴為一部有理由，一部無理由，依民事訴訟
  法第79條、第390條第2項、第392條第2項，判決如主文。
中　　華　　民　　國　　96　　年　　 7　　月　　25 　日
                  民事第四庭  法  官  林玲玉
以上正本係照原本作成。
如對本判決上訴，須於判決送達後20日內向本院提出上訴狀。
中　　華　　民　　國　　96　　年　　 7　　月　　25 　日
                              書記官  江虹儀
